【裁判字號】    97,整抗,29
【裁判日期】    970509
【裁判案由】    公司重整
【裁判全文】
臺灣臺北地方法院民事裁定              97年度整抗字第29號
抗  告  人  嘉義汽車客運股份有限公司
法定代理人  丙○○
相  對  人  德寶營造股份有限公司
法定代理人  丁○○
            乙○○
            甲○○
上列當事人間重整債權聲明異議事件，抗告人對於中華民國96年
9月14日本院95年度整字第2號第一審裁定提起抗告，本院裁定如
下：
    主  文
抗告駁回。
抗告程序費用新臺幣壹仟元由抗告人負擔。
    理  由
一、抗告意旨略以：臺灣嘉義地方法院（下稱嘉義地院）固於民
    國96年1 月11日發函告知抗告人相對人公司重整訊息，惟抗
    告人之訴訟代理人於96年1 月16日始收受該函文，已逾重整
    債權申報期限即96年1 月12日，抗告人根本無法遵期申報債
    權，且相對人於重整裁定期間，並未通知抗告人表示意見，
    重整裁定亦未送達抗告人，抗告人不知相對人業經裁定准予
    重整，更不知債權申報期限，原審以抗告人逾期申報，否准
    將其申報對相對人之618 萬9606元列入重整債權，爰依法提
    起抗告。
二、按法院為重整裁定時，應決定債權及股東權之申報期間及場
    所，其期間應在裁定之日起10日以上，30日以下；法院為重
    整裁定後，應即公告左列事項：(一)重整裁定之主文及其年、
    月、日。(二)重整監督人、重整人之姓名或名稱、住址或處所
    。(三)第289條第1項所定期間、期日及場所。(四)公司債權人及
    持有無記名股票之股東怠於申報權利時，其法律效果。法院
    對於重整監督人、重整人、公司、已知之公司債權人及股東
    ，仍應將前項裁定及所列各事項，以書面送達之。重整債權
    人，應提出足資證明其權利存在之文件，向重整監督人申報
    。經申報者，其時效中斷；未經申報者，不得依重整程序受
    清償。前二項應為申報之人，因不可歸責於自己之事由，致
    未依限申報者，得於事由終止後15日內補報之。但重整計劃
    已經關係人會議可決時，不得補報，公司法第289條第1項第
    1 款、第291條第1項、第2項及第297條第1項、第3項分別定
    有明文。
三、經查：相對人係於95年12月19日經本院95年度整字第2 號裁
    定准予重整，並諭知自95年12月19日起至96年1 月12日止為
    債權申報期間（見原審卷第1 至7 頁），相對人繼於同年12
    月21日將該裁定主文揭露於公開資訊觀測站，更於96年1 月
    30日及同年月31日將第1 次關係人會議召開時間刊登於全國
    版報紙，各有該網頁及報紙附本院卷可稽，已難謂抗告人不
    知重整情事；況抗告人與相對人間尚有承攬工程瑕疵損害賠
    償事件繫屬於嘉義地院審理中，嘉義地院乃於本院裁定准予
    相對人重整後，於96年1 月11日以嘉院龍民廉91重訴字第61
    號函載明：「請於文到後3 日內對被告公司重整，經台灣台
    北地方法院95年度整字第2 號裁定，重整人為丁○○、乙○
    ○、甲○○，法定代理人之變異具狀表示意見」等文字，通
    知抗告人上開重整情事，該函並於96年1 月16日送達抗告人
    之訴訟代理人陳怡禎律師，此有原審卷附嘉義地方法院民事
    庭函為證（見原審卷第59頁），堪認抗告人至遲於96年1 月
    16 日 即知悉相對人業經本院裁定重整一事。又依前揭公司
    法第297 條第3 項規定，債權人因不可歸責於自己之事由，
    致未依限申報者，得於事由終止後15日內補報之，縱使抗告
    人係於申報債權期間經過後始知悉相對人重整情事，亦應於
    知悉後15日內即於96年1 月31日前補報債權，其未於前開期
    間內補報債權，遲至96年2 月15日始補行申報（見原審卷第
    9 頁），已逾上開申報期限，故原審以抗告人未依限申報債
    權為由，將其申報之債權全數予以剔除，洵無違誤。抗告意
    旨猶執前詞，指摘原裁定不當，為無理由，應予駁回。
五、據上論結，本件抗告為無理由，依非訟事件法第21條第2項
    、第24條第1項、第46條、民事訴訟法第495條之1第1項、第
    449條第1項、第78條，裁定如主文。
中    華    民    國    97    年    5     月    9     日
                  民事第五庭   審判長法   官  薛中興
                                     法   官  蔡如琪
                                     法   官  胡宏文
以上正本係照原本作成
如不服本裁定，僅得於收受本裁定正本送達後10日內，以適用法
規顯有錯誤為理由，向本院提出再抗告狀，（須附繕本一份及繳
納再抗告裁判費新台幣1,000元），經本院許可後始可再抗告。
中    華    民    國    97    年    5    月     9     日
                                     書記官  曾寶生


司法院資訊處製作；財團法人民間司法改革基金會備份。
